Inventaris van het archief van de Waarderingskamer, (1989) 1992-2013
Nationaal Archief, Den Haag
- Waarderingskamer, B.
  - Stukken naar inhoud beschreven, B.2.
    - Werkwijze en procedures, B.2.2.
      - Stuf WOZ (Standaard uitwisselformaat Wet waardering onroerende zaken), B.2.2.2.
        - Het vaststellen van de 'Stuf-WOZ, versie 2. Regels voor de gegevenslevering door gemeenten aan afnemers in het kader van de Wet WOZ', alsmede 'Stuf-WOZ, versie 2. Regels voor de gegevenslevering door gemeenten aan afnemers in het kader van de Wet WOZ', 2e herziene druk, 1998-07-21 - 1999-03-25; 196; delen
        - Het voeren van overleg met diversen inzake de 'Ministeriële regeling belastingcapaciteit-Stuf-Cap, de Standaard Uitwisselingsformaat voor de levering van gegevens over de gemeentelijke belastingscapaciteit aan het CBS', 2001-01-08 - 2006-04-18; 332; omslag
      - Overig, B.2.2.3.
        - Het vaststellen van de 'Waarderingsinstructie 1995. Regels voor de onderbouwing en de uitvoering van de waardebepaling naar waardepeildatum 1 januari 1995 in het kader van de Wet WOZ', 2e herziene druk, 1995-02-20; 199; deel
        - Het ontwikkelen van een geschillenregeling bij de waardering van onroerende zaken, 1997-01-21 - 1998-12-23; 386; omslag
        - Taxatie-instructies en marktanalyses van TOG VNG (Taxatiebureau Onroerende Goederen Voor Nederlandse Gemeenten) te Veenendaal, 1997-02-25 - 2000-05-02; 338; omslag
        - Het voeren van overleg met diversen inzake de taxatiewijzer voor de waardeberekening van motorbrandstofverkooppunten, 1997-10-03 - 2007-01-11; 331; pak
        - Het vaststellen van de 'Vraagbaak waardebepaling in het kader van de Wet WOZ. Een antwoord op de meest gestelde vragen over de waardebepaling in het kader van de Wet WOZ', 1998-03-20 - 1999-11-05; 203; pak
        - Het vaststellen van de Geschillenregeling Waarderingskamer, 2000-07-21 - 1995-06-26; 328; omslag
        - Het ontwikkelen van modelcontracten voor taxatiebureaus voor de waardebepaling van scholen, 2002-04-02 - 2003-01-17; 335; omslag
        - Het vaststellen van de 'Waarderingsinstructie 2005. Regels voor de uitvoering van de waardebepaling in het kader van de Wet WOZ', 2004-08-23 - 2006-02-06; 233; pak
    - Advisering, B.2.3.
      - Het aanbieden aan de staatssecretaris van Financiën van het Rapport kostenverrekening van de Commissie kostenverrekening, 1994-03-31 - 2000-02-03; 264; pak
        Nota bene: Bevat
        - 'Rapport kostenverrekening. Rapport inzake de kostenbepaling en kostenverrekening in het kader van de Wet WOZ'
        - 'Vraagbaak kostenverrekening. Alles over de kostenverrekening in het kader van de Wet WOZ in 1995 en 1996'
        - 'Vraagbaak kostenverrekening. Alles over de kostenverrekening in het kader van de Wet WOZ in 1996', 2e herziene druk
      - Het adviseren van de staatssecretaris van Financiën inzake de Aanpassingswet Wet waardering onroerende zaken, 1995-01-31 - 1996-09-03; 141; pak
      - Het adviseren van de staatssecretaris van Financiën inzake de voortgang van de herwaardering Wet waardering onroerende zaken, 1995-02-03 - 2005-11-08; 396; pak
      - Correspondentie met diversen inzake de Financiële verhoudingswet, 1995-02-16 - 2000-03-24; 340; pak
      - Het adviseren van de minister van Financiën inzake de ambtshalve vermindering van tot te hoog vastgestelde WOZ-beschikkingen, 1995-05-11 - 2007-05-21; 329; omslag
      - Het adviseren van de staatssecretaris van Financiën inzake uitvoeringsregelingen op grond van de Wet waardering onroerende zaken, 1995-08-14 - 2002-02-22; 142; pak
      - Het adviseren van de minister van Binnenlandse Zaken en Koninkrijksrelaties over moties van de Tweede Kamerleden S.E.A. Noorman-Den Uyl (PvdA), en M.J.A. van der Hoeven (CDA) inzake werktuigenvrijstelling, 1995-09-06 - 2001-03-30; 144; pak
      - Het adviseren van de staatssecretaris van Volkshuisvesting, Ruimtelijke Ordening en Milieubeheer inzake de WOZ-waarde en de maximaal redelijke huurprijs, alsmede het adviseren van de minister van Binnenlandse Zaken en Koninkrijksrelaties inzake de objectafbakening en waardebepaling van niet-woningen, 1995-11-20 - 2005-06-24; 143; pak
      - Het adviseren van de staatssecretaris van Financiën inzake een wijziging van de Uitvoeringsregeling Rekenmodellen Wet WOZ, 1995-12-04 - 1996-01-23; 271; omslag
      - Het adviseren van de minister van Financiën over geschillen inzake de Wet waardering onroerende zaken, 1996 - 2001; 387-389; 3 omslagen
        - Gemeente Alkmaar - Belastingdienst1996-01-03 - 1996-05-22, 387; omslag
        - Gemeente Assen - Belastingdienst1997-06-18 - 1997-12-23, 388; omslag
        - Gemeente Hulst - Ministerie van Financien2000-09-26 - 2001-01-24, 389; omslag
      - Het adviseren van de staatssecretaris van Financiën inzake het wetsvoorstel 'Aanpassingswet Wet Waardering onroerende zaken', 1996-10-01 - 1996-12-16; 390; pak
      - Het voeren van overleg met het ministerie van Financiën inzake de Aanpassingswet Wet waardering onroerende zaken, 1996-12-16 - 1997-12-02; 337; omslag
      - Het adviseren van de staatssecretaris van Financiën inzake de waardebepaling van monumenten, molens en kerken, 1999-12-08 - 2003-03-21; 341; omslag
      - Het adviseren van de staatssecretaris van Financiën inzake de beoordeling van de opgave belastingscapaciteit in relatie tot substraatteelt in de tuinbouw, 2000-07-24 - 2001-11-23; 112; pak
      - Het adviseren van de Rechtbank Rotterdam, Sector civiel recht, inzake de geschillenbehandeling Holland Ruiter versus Smolders-de Kind, 2001-01-25 - 2008-04-04; 330; pak
      - Het adviseren van gemeenten en de Vereniging van Nederlandse Gemeenten (VNG) inzake het verzenden van WOZ-beschikkingen buiten de wettelijke termijn, en het werkplan en begroting van de Waarderingskamer 2011, 2001-02-01 - 2011-1-04; 327; omslag
      - Het adviseren van de staatssecretaris van Financiën met een voortgangsrapportage inzake de uitvoering van de Wet waardering onroerende zaken, waarderingscyclus, en verschillende onderwerpen die van belang zijn voor de herwaardering naar peildatum 1 januari 2003, 2001-03-14 - 2002-01-16; 339; omslag
      - Het adviseren van de staatssecretaris van Financiën inzake het wetsvoorstel 'Verbetervoorstellen Wet waardering onroerende zaken', 2003-05-28 - 2006-01-18; 253; pak
        Nota bene: Bevat de circulaire 'Verbetervoorstellen Wet WOZ'
      - Het adviseren van de staatssecretaris van Financiën inzake de uitvoering van de Wet waardering onroerende zaken, 2003 - 2013; div.nrs.; 3 pakken
        - 2003-06-19 - 2007-07-17, 145; pak
        - 2007-10-31 - 2012-01-23, 263; pak
        - 2012-02-01 - 2013-03-21, 367; pak
      - Het adviseren van de minister van Financiën inzake een concept-wetsvoorstel Wijziging van de Algemene wet inzake rijksbelastingen, de Wet waardering onroerende zaken, en enige andere wetten in verband met de invoering van een basisadministratie inkomen en een basisadministratie waarde onroerende zaken, 2003-09-15 - 2006-11-20; 146; pak
    - Toezicht, B.2.4.
      - Stukken betreffende het waarderen van monumenten, molens en kerken, 1995-01-03 - 1995-12-15; 382, 384-385; 3 pakken
        - Deel 1, 382; pak
        - Deel 2, 384; pak
        - Deel 3, 385; pak
          Nota bene: Bevat 15 diskettes
      - Het doen van onderzoek naar de belastingcapaciteit van de gemeenten in de jaren 1993, 1994 en 1995 ten behoeve van een nieuwe sleutel voor de verdeling van het Gemeentefonds, 1995-07-03 - 1996-03-04; 208; omslag
      - Het doen van onderzoek naar de waardebepaling van benzinestations als motorbrandstofverkooppunten, 1995-07-06 - 1997-08-19; 127; pak
      - Stukken betreffende het waarderen van kassen in de glastuinbouw, 1995-07-19 - 2000-09-29; 383; pak
      - Het doen van onderzoek naar de waardebepaling van monumenten met een publieke bestemming, en kerken, 1996-09-19 - 1999-06-16; 129; pak
      - Het afronden van het toezicht op herwaarderingsprojecten bij gemeenten, 1997-02-18 - 1997-06-17; 375; pak
      - Ingekomen stukken met jaarlijkse 'Belastingoverzichten grote gemeenten' van het Erasmus Studiecentrum Belastingen Lokale overheden (ESBL) te Rotterdam, 1997 - 1999; 391-393; 3 omslagen
        Berekend vernietigingsjaar: 2010
        Afwijkend vernietigingsjaar: 2010
        - 19971997-04-23, 393; omslag
        - 19981998-04-16, 391; omslag
        - 19991999-03-15, 392; omslag
      - Het doen van onderzoek naar herwaarderingswerkzaamheden bij gemeenten in het kader van de Wet waardering onroerende zaken, 1999-06-01 - 1999-08-25; 187; pak
      - Het versturen van een circulaire aan gemeenten inzake de waardebepaling van stacaravans en andere recreatieve onderkomens, in het kader van de uitvoering van de Wet waardering onroerende zaken, 2000-02-14 - 2005-04-11; 343; omslag
      - 'Waardebepaling van huurwoningen'. Uitgave van het Platform WOZ, 2001; 378; deel
      - Ingekomen brief van de Unie van Waterschappen inzake een Uniepakket belastingstelsel 2009 in het kader van watersysteemheffing, 2008-01-31; 347; omslag
    - Commissies, B.2.5.
      - Commissie regelgeving en controle, B.2.5.1.
        - Agenda's, notulen en vergaderstukken van de vergaderingen van de Commissie regelgeving en controle, 1995 - 2013; div.nrs.; 46 pakken, 4 omslagen
          - 1995-01-12 - 1995-04-11, 47; pak
          - 1995-05-12 - 1995-08-22, 96; pak
          - 1995-09-20 - 1995-12-11, 48; pak
          - 1996-01-12 - 1996-06-07, 289; pak
          - 1996-07-04 - 1996-12-13, 50; pak
          - 1997-01-17 - 1997-02-28, 51; pak
          - 1997-03-14 - 1997-06-20, 54; pak
          - 1997-08-29 - 1997-12-12, 98; pak
          - 1998-01-16 - 1998-03-13, 99; pak
          - 1998-04-03 - 1998-10-02, 100; pak
          - 1998-11-06 - 1998-12-04, 101; pak
          - 1999-01-22 - 1999-05-28, 104; pak
          - 1999-07-02 - 1999-09-10, 103; pak
          - 1999-11-05 - 1999-12-03, 102; omslag
          - 2000-01-07 - 2000-02-25, 105; omslag
          - 2000-03-17 - 2000-06-23, 106; pak
          - 2000-09-01 - 2000-10-05, 107; pak
          - 2000-11-10 - 2000-11-16, 108; pak
          - 2001-01-22 - 2001-04-06, 109; pak
          - 2001-05-15 - 2001-06-29, 110; omslag
          - 2001-08-31 - 2001-12-14, 113; pak
          - 2002-02-01 - 2002-07-12, 114; pak
          - 2002-08-30 - 2000-12-05, 115; pak
          - 2003-02-13 - 2003-07-03, 53; pak
          - 2003-07-03 - 2003-10-02, 117; pak
          - 2003-11-07 - 2003-12-05, 116; pak
          - 2004-02-12 - 2004-08-27, 118; pak
          - 2004-09-22 - 2004-12-03, 119; pak
          - 2005-02-18 - 2005-04-08, 120; pak
          - 2005-24-06 - 2005-12-09, 121; pak
          - 2006-02-03 - 2006-06-23, 122; pak
          - 2006-09-01 - 2006-10-05, 123; pak
          - 2006-11-10 - 2006-12-15, 124; pak
          - 2007-01-26 - 2007-05-25, 125; pak
          - 2007-07-06 - 2007-11-16, 126; pak
          - 2008-02-01 - 2008-04-03, 262; pak
          - 2008-06-06 - 2008-07-04, 277; pak
          - 2008-09-19 - 2008-12-12, 281; pak
          - 2009-02-06 - 2009-06-12, 8; pak
          - 2009-09-04 - 2009-12-11, 288; pak
          - 2010-01-15 - 2010-06-10, 299; pak
          - 2010-09-10 - 2010-11-12, 296; pak
          - 2010-11-12, 370; omslag
          - 2011-03-18 - 2011-06-10, 300; pak
          - 2011-08-26 - 2011-11-10, 309; pak
          - 2012-02-01 - 2012-06-07, 315; pak
          - 2012-09-06 - 2012-11-09, 314; pak
          - 2013-02-15 - 2013-05-17, 318; pak
          - 2013-07-05 - 2013-09-05, 322; pak
          - 2013-11-08, 325; pak
        - Agenda's, notulen en vergaderstukken van de vergaderingen van de Werkgroep normatiek van de Commissie regelgeving en controle, 2001 - 2009; div.nrs.; 6 pakken, 2 omslagen
          - 2001-06-28 - 2001-08-28, 128; omslag
          - 2002-09-09 - 2003-05-19, 265; pak
          - 2003-08-25 - 2003-11-10, 267; omslag
          - 2004-01-19 - 2004-11-08, 266; pak
          - 2005-01-17 - 2005-10-31, 268; pak
          - 2006-01-16 - 2006-11-27, 269; pak
          - 2007-03-05 - 2007-11-26, 270; pak
          - 2008-06-09 - 2009-11-12, 284; pak
      - Commissie evaluatie kostenverrekening, B.2.5.2.
        - Agenda's, notulen en vergaderstukken van de vergaderingen van de Commissie evaluatie kostenverrekening, 1995 - 2000; div.nrs.; 7 pakken, 4 omslagen
          - 1995-02-02 - 1995-05-09, 198; pak
          - 1995-06-21 - 1995-11-30, 201; pak
          - 1996-02-01 - 1996-03-28, 202; pak
          - 1996-04-09, 348; omslag
          - 1996-05-21 - 1996-11-12, 200; pak
          - 1997-01-14 - 1997-06-17, 205; pak
          - 1997-08-26 - 1997-12-18, 206; pak
          - 1998-01-29 - 1998-06-29, 204; omslag
          - 1998-08-18 - 1998-09-29, 207; omslag
          - 1999-04-26 - 1999-09-02, 209; pak
          - 2000-02-03 - 2000-11-15, 211; omslag
        - Het doen van onderzoek in het kader van de evaluatie van de kostenverrekening, 1998-06-18 - 1999-01-12; 219; omslag
          Nota bene: Bevat het 'Rapport uitgebracht aan de Waarderingskamer, Commissie evaluatie kostenverrekening Wet WOZ. Onderzoek evaluatie kostenverrekening: analyse declaraties 1995-1996 en monitoring 1997'
      - Commissie gegevensuitwisseling, B.2.5.3.
        - Agenda's, notulen en vergaderstukken van de vergaderingen van de Commissie gegevensuitwisseling, 1995 - 2013; div.nrs.; 24 pakken, 7 omslagen
          - 1995-02-21 - 1995-12-21, 149; pak
          - 1996-01-16 - 1996-03-27, 151; pak
          - 1996-05-22 - 1996-12-10, 150; pak
          - 1997-01-30 - 1997-12-19, 155; pak
          - 1998-01-20 - 1998-06-10, 157; pak
          - 1998-06-26, 156; pak
          - 1998-09-09 - 1998-11-12, 152; omslag
          - 1999-02-04 - 1999-06-03, 154; pak
          - 1999-09-09 - 1999-11-24, 153; omslag
          - 2000-03-15 - 2000-11-22, 161; pak
          - 2001-01-30 - 2001-06-28, 162; pak
          - 2002-01-15 - 2002-03-22, 158; pak
          - 2002-04-15 - 2002-07-16, 159; pak
          - 2002-09-19 - 2002-11-19, 160; pak
          - 2003-04-08 - 2003-12-03, 172; pak
          - 2004-11-02 - 2004-04-13, 173; pak
          - 2005-01-21 - 2005-11-25, 174; pak
          - 2006-01-24 - 2006-06-27, 177; omslag
          - 2006-09-05, 175; pak
          - 2006-10-18 - 2006-11-22, 163; pak
          - 2006-12-06, 164; omslag
          - 2007-01-31 - 2007-06-20, 165; pak
          - 2007-09-26 - 2007-11-28, 166; omslag
          - 2008-01-23, 274; omslag
          - 2008-03-19 - 2008-05-28, 273; pak
          - 2008-10-01 - 2008-12-03, 278; omslag
          - 2009-03-18 - 2009-12-02, 286; pak
          - 2010-03-03 - 2010-12-08, 298; pak
          - 2011-02-09 - 2011-12-07, 306; pak
          - 2012-02-01 - 2012-12-12, 313; pak
          - 2013-03-16 - 2013-12-11, 323; pak
        - Agenda's, notulen en vergaderstukken van de vergaderingen van het overleg over de automatisering in het kader van de Wet waardering onroerende zaken, georganiseerd door de Commissie gegevensuitwisseling, 1997-09-25 - 1999-06-18; 148; pak
      - Geschillencommissie, B.2.5.4.
        - Agenda's, notulen en vergaderstukken van de vergaderingen van de Geschillencommissie, 1996 - 2001; div.nrs.; 2 pakken, 3 omslagen
          - 1996-02-06 - 1996-12-19, 229; omslag
          - 1997-09-26 - 1997-11-28, 231; omslag
          - 1998-04-01 - 1998-04-27, 232; omslag
          - 1999-05-04 - 2000-12-13, 137; pak
          - 2001-01-09 - 2001-11-01, 140; pak
        - Het behandelen van geschillen ex artikel 11 Wet waardering onroerende zaken en het doen van besluiten daarover, 1997 - 2004; 130-134; 1 pak, 4 omslagen
          - Gemeente Den Haag - Belastingdienst1997-09-17 - 1999-12-03, 130; pak
          - Gemeente Beverwijk - Dienst Centrale Omslagheffing (DCO)1999-03-10 - 1999-07-02, 131; omslag
          - Gemeente Hilversum - Hoogheemraadschap van Amstel, Gooi en Vecht1999-12-08 - 2000-06-28, 134; omslag
          - Hoogheemraadschap van Rijnland - Gemeente Jacobswoude2002-07-08 - 2003-06-12, 133; omslag
          - Centrale Waterschapslasten (CWA) - Brabantse Gemeenten2002-11-22 - 2004-09-27, 132; omslag
        - Het behandelen van geschillen ex artikel 11 Wet Waardering Onroerende Zaken en het doen van besluiten daarover in het geschil Gemeente Etten-Leur en Centrale Waterschapslasten Administratie Westelijk Noord-Brabant, 2000 - 2002; 138-139; 2 pakken
          - Deel 12000-05-03 - 2000-11-17, 138; pak
          - Deel 22000-11-24 - 2002-11-20, 139; pak
      - Commissie evaluatie Wet WOZ, B.2.5.5.
        - Agenda's, notulen en vergaderstukken van de vergaderingen van de Commissie evaluatie Wet WOZ, 1998 - 2000; div.nrs.; 7 pakken, 2 omslagen
          - 1998-04-15 - 1998-08-18, 111; pak
          - 1998-09-09 - 1998-12-01, 186; pak
          - 1998-10-01 - 1998-11-23, 188; pak
          - 1999-01-22 - 1999-06-17, 189; pak
          - 1999-02-11, 52; omslag
          - 1999-02-23 - 1999-03-19, 190; pak
          - 1999-04-14, 193; omslag
          - 1999-06-21 - 1999-07-19, 195; pak
          - 1999-11-19 - 2000-02-16, 197; pak
        - Het voeren van hoorzittingen in het kader van de evaluatie van de Wet waardering onroerende zaken door de Commissie evaluatie Wet WOZ, 1999-01-08 - 1999-01-15; 380-381; 2 pakken
          - Deel 1, 380; pak
          - Deel 2, 381; pak
      - Overig, B.2.5.6.
        - Het benoemen van de leden van commissies van de Waarderingskamer, 1995 - 2008; 224, 245; 1 pak, 1 omslag
          - 1995-01-03 - 2006-10-10, 224; pak
          - 2006-10-13 - 2008-04-07, 245; omslag
        - Agenda's, notulen en vergaderstukken van de vergaderingen van de Commissie begeleiding wetgeving, 1995 - 1996; 230, 272; 1 pak, 1 omslag
          - 1995-01-17 - 1995-12-22, 272; pak
          - 1996-02-08 - 1996-11-07, 230; omslag
        - Agenda's, notulen en vergaderstukken van de vergaderingen van de Commissie klankbord, 1995 - 2013; div.nrs.; 16 pakken, 4 omslagen
          - 1995-03-14 - 1995-11-17, 167; pak
          - 1996-02-13 - 1996-12-18, 168; pak
          - 1997-02-06 - 1997-12-17, 169; pak
          - 1998-01-29 - 1998-11-12, 171; pak
          - 1999-02-09 - 1999-11-26, 170; pak
          - 2000-02-18 - 2000-10-13, 176; pak
          - 2001-03-16 - 2001-11-16, 178; omslag
          - 2002-03-13 - 2002-10-09, 179; pak
          - 2003-03-13 - 2003-09-23, 180; pak
          - 2004-03-25 - 2004-11-11, 181; pak
          - 2005-03-17 - 2005-11-03, 182; pak
          - 2006-03-23 - 2006-11-02, 184; pak
          - 2007-05-31 - 2007-11-22, 185; omslag
          - 2008-05-08, 243; omslag
          - 2008-10-23, 280; omslag
          - 2009-05-28 - 2009-11-05, 287; pak
          - 2010-04-22 - 2010-12-09, 297; pak
          - 2011-04-21 - 2011-12-01, 307; pak
          - 2012-04-12 - 2012-09-20, 317; pak
          - 2013-04-11 - 2013-09-19, 324; pak
        - Agenda's, notulen en vergaderstukken van de vergaderingen van de Commissie financiën, personeel en organisatie, 1995 - 2013; div.nrs.; 3 pakken, 12 omslagen
          - 1995-09-25 - 1995-11-28, 247; omslag
          - 1996-01-22 - 1996-11-25, 248; omslag
          - 1997-10-31, 249; omslag
          - 1998-02-09 - 1998-11-06, 250; omslag
          - 1999-02-05 - 2000-11-13, 251; omslag
          - 2001-03-23, 252; omslag
          - 2002-06-13 - 2002-10-31, 254; omslag
          - 2002-10-31 - 2003-11-03, 256; omslag
          - 2004-03-04, 257; omslag
          - 2005-03-03 - 2006-11-13, 259; pak
          - 2007-02-09, 260; omslag
          - 2008-09-26, 366; omslag
          - 2009-02-09 - 2010-03-01, 261; pak
          - 2010-10-11 - 2012-10-22, 316; pak
          - 2013-02-18 - 2013-12-14, 326; omslag
        - Agenda's, notulen en vergaderstukken van de vergaderingen van de Commissie benchmarking, 1999 - 2013; div.nrs.; 10 pakken, 6 omslagen
          - 1999-08-25 - 1999-12-21, 215; pak
          - 2000-26-01 - 2000-11-03, 218; pak
          - 2001-02-06 - 2001-09-13, 217; omslag
          - 2002-01-31 - 2002-09-24, 220; pak
          - 2003-02-05 - 2003-12-04, 221; pak
          - 2004-02-03 - 2004-12-03, 223; omslag
          - 2005-02-01 - 2005-11-23, 225; pak
          - 2006-03-14 - 2006-11-28, 226; omslag
          - 2007-02-06 - 2007-10-09, 227; pak
          - 2008-01-29 - 2008-06-17, 276; omslag
          - 2008-10-28, 279; omslag
          - 2009-06-16 - 2009-11-10, 285; pak
          - 2010-06-15 - 2010-11-17, 295; omslag
          - 2011-01-11 - 2011-10-04, 308; pak
          - 2012-01-24 - 2012-10-24, 312; pak
          - 2013-06-19 - 2013-12-17, 321; pak
        - Agenda's, notulen en vergaderstukken van de vergaderingen van de Commissie beoordeling omvang kosten, 2000 - 2005; div.nrs.; 6 pakken, 3 omslagen
          - 2000-08-03 - 2000-11-30, 214; omslag
          - 2001-01-23 - 2001-12-21, 236; pak
          - 2002-04-11 - 2002-09-20, 237; omslag
          - 2003-03-06 - 2003-11-19, 238; omslag
          - 2004-03-04 - 2004-04-29, 239; pak
          - 2004-05-11 - 2004-10-05, 240; pak
          - 2004-11-25 - 2004-12-14, 241; pak
          - 2005-01-22 - 2005-04-06, 242; pak
          - 2005-04-28 - 2005-05-12, 244; pak
    - Voorlichting, B.2.6.
      - Verzameling artikelen uit de media inzake de Wet waardering onroerende zaken, 1995-01-26 - 2008-03-09; 395; pak
      - 'Journaal', nieuwsbrief van de Waarderingskamer over de Wet waardering onroerende zaken, 1995-02-01 - 1999-12-31; 246; omslag
      - Het beantwoorden van Kamervragen aangaande de Wet waardering onroerende zaken, 1996-04-12 - 2000-06-20; 210; pak
      - Het ondersteunen van diverse bewindslieden bij de beantwoording van Kamervragen inzake de taxaties in het kader van de Wet waardering onroerende zaken, 2001-09-04 - 2008-02-27; 334; omslag
      - Stukken betreffende het voeren van overleg in de Kenniscentrumraad inzake aangelegenheden op het terrein van de elektronische overheid (e-overheid), 2006-1-05 - 2008-10-22; 397; pak
    - Uitvoering overige taken Wet waardering onroerende zaken, B.2.7.
      - Het begeleiden van derden bij de uitvoering van de Wet waardering onroerende zaken, 1995-04-05 - 1999-01-25; 376; pak
      - Het door het taxatiebedrijf Kafi BV te Woerden laten verrichten van onderzoek naar de consequenties van de Wet waardering onroerende zaken, het uitvoeren van een marktanalyse van de verkoopcijfers van WOZ-objecten in de gemeente Zutphen, en naar de onderbouwing van gegevens in het referentiestelsel voor agrarische gebouwen, 1997-10-02 - 2000-04-20; 345; pak
      - Het deelnemen aan de vergaderingen inzake de evaluatie Wet waardering onroerende zaken bij het ministerie van Financiën, 1998-03-18 - 1998-08-20; 379; pak
      - Het evalueren van de Wet waardering onroerende zaken, 1998-04-24 - 1999-01-11; 377; pak
      - Het behandelen van diverse aangelegenheden inzake de uitvoering van de Wet waardering onroerende zaken, waaronder de vergaderingen van de Klankbordgroep betonschade-onderzoek, waardebepaling van gemalen, impact van bodemverontreiniging op de waarde van objecten, en de waardering van woonwagens en -schepen, 1998-12-23 - 2007-06-05; 398; pak
      - Correspondentie met WOZ-Support B.V. te Geldermalsen inzake het verkrijgen van inzicht in de ontwikkelingen van verschillende marktsegmenten voor het bepalen van de waarde in het economische verkeer ingevolge de Wet waardering onroerende zaken, 1999-02-03 - 2006-10-18; 344; omslag
      - Correspondentie met Taxon te Zwolle inzake meerdelige waarde-opbouw bij taxaties van WOZ-objecten, 2000-07-31 - 2006-02-14; 346; omslag
      - Het ontwikkelen van beleidsregels voor het aanwijzen van belanghebbenden als object in het kader van de Wet waardering onroerende zaken, 2003-12-04 - 2004-05-13; 342; omslag
      - Correspondentie met diversen inzake de mogelijkheden om breder gebruik te maken van WOZ gegevens, 2006-04-11 - 2009-12-23; 333; omslag